臺灣板橋地方法院刑事判決　　　　　　100年度交訴字第211號
公　訴　人　臺灣板橋地方法院檢察署檢察官
被　　　告　邱蔚彥
上列被告因公共危險案件，經檢察官提起公訴（100 年度調偵字
第1399號) ，被告於本院準備程序中就被訴事實為有罪之陳述，
經本院合議庭裁定由受命法官獨任進行簡式審判程序，判決如下
：
     主  文
邱蔚彥服用酒類，不能安全駕駛動力交通工具而駕駛，處有期徒
刑貳月，如易科罰金，以新臺幣壹仟元折算壹日。又駕駛動力交
通工具肇事，致人受傷而逃逸，處有期徒刑陸月，如易科罰金，
以新臺幣壹仟元折算壹日。應執行有期徒刑柒月，如易科罰金，
以新臺幣壹仟元折算壹日。緩刑年。
    事   實
一、邱蔚彥於民國100年1月11日下午2、3時許，在新北市○○區
    ○○路附近某巷子飲用威士忌酒2、3杯後，明知其酒後已達
    不能安全駕駛動力交通工具之程度，於同日下午5時許，竟
    仍駕駛車號852－DL號營業小客車，沿新北市○○區○○路
    99巷往新北市○○區○○路2 段91巷方向行駛，行經工商路
    99巷16號前，因酒後注意力及操控能力降低，撞及劉智玲所
    有停放於上址路旁車牌號碼5990－YG號自用小客車前保險桿
    後( 所涉毀損未據告訴) ，仍繼續駕駛上開營業小客車前行
    至成泰路2 段91巷欲右轉新北市○○路○ 段48巷口處時，理
    應注意車前狀況，隨時採取必要之安全措施且應禮讓行人優
    先通過，而依當時情形，又無不能注意之情事，詎竟疏於注
    意，且因酒醉駕駛操控不當，撞及正欲通過人行穿越道之行
    人林欣慧，致林欣慧受有右側脛骨之閉鎖性骨折之傷害（業
    務過失傷害部分，業經檢察官不起訴處分）。詎邱蔚彥明知
    肇事致林欣慧受有上揭傷害後，在未停車察看，亦未將林欣
    慧送醫或採取必要救護措施之情形下，竟另行基於肇事逃逸
    之犯意，駕車離開現場，為警據報調閱附近監視器畫面後，
    於同日晚間9 時24分通知邱蔚彥到場說明並對邱蔚彥施以酒
    精測試，測得其酒精濃度達每公升0.42毫克( 依國人呼氣酒
    精濃度消退率平均為每小時每公升0.08毫克計算，回溯至邱
    蔚彥於當日下午5 時開始駕車時，其呼氣酒精濃度為每公升
    0.772 毫克) ，始查悉上情。
二、案經新北市政府警察局蘆洲分局移送臺灣板橋地方法院檢察
    署檢察官偵查起訴。
    理  由
一、程序方面：按除被告所犯為死刑、無期徒刑、最輕本刑為3
    年以上有期徒刑之罪或高等法院管轄第一審案件者外，於第
    一次審判期日前之準備程序進行中，被告先就被訴事實為有
    罪之陳述時，審判長得告知被告簡式審判程序之旨，並聽取
    當事人、代理人、辯護人及輔佐人之意見後，裁定進行簡式
    審判程序，刑事訴訟法第273 條之1 第1 項定有明文。經核
    ，本件被告邱蔚彥所犯係死刑、無期徒刑、最輕本刑為3 年
    以上有期徒刑以外之罪，其於準備程序中就被訴事實為有罪
    之陳述，經法官告知簡式審判程序之旨，並聽取公訴人、被
    告之意見後，本院爰依首揭規定，合議裁定由受命法官獨任
    進行簡式審判程序，合先敘明。
二、經查，上揭犯罪事實，業據被告於本院準備程序及審理時坦
    承不諱，核與證人即被害人劉智玲、林欣慧於警詢之證述情
    節相符，並有臺北縣政府警察局蘆洲分局當事人酒精測定紀
    錄表、道路交通事故現場圖2 份、道路交通事故調查報告表
    （一）（二）、交通事故談話紀錄表3 份、現場照片及監視
    器翻拍照片共24張、馬偕紀念醫院所出具之被害人林欣慧診
    斷證明書1 份在卷足佐，因認被告之自白與事實相符，堪予
    採信。本件事證明確，應依法論科。
三、核被告所為，係犯刑法第185 條之3 酒後駕車罪及第185 條
    之4 駕車肇事逃逸罪，其所犯上開二罪，犯意有別，行為互
    殊，應予分論併罰。爰審酌被告明知酒精成分對人之意識能
    力具有不良影響，酒後駕車對一般往來之公眾及駕駛人自身
    皆具有高度危險性，既漠視自己安危，尤罔顧公眾安全，而
    於服用酒類後之呼氣酒精濃度達每公升0.772 毫克，已處於
    不能安全駕駛之狀態，仍駕駛營業小客車，終因酒後注意力
    降低，不慎擦撞路旁車輛，嗣更不慎撞及於人行道行走之行
    人，顯已嚴重危害公眾行車安全，且肇事後竟未對被害人施
    以必要之救護，隨即駕車逃離現場，所為殊非可取，惟念其
    犯後坦承犯行，態度良好，事後並積極分別就過失傷害及毀
    損車輛部分與被害人林欣慧及劉智玲達成和解( 有和解協議
    書及新北市五股區調解委員會調解筆錄在卷足憑) 等一切情
    狀，量處如主文所示之刑，並諭知易科罰金之折算標準，並
    定其應執行刑和易科罰金之折算標準，以資懲儆。又查被告
    前未曾受有期徒刑以上刑之宣告，有臺灣高等法院被告全國
    前科紀錄表附卷可稽，其因一時失慮，致罹刑典，衡其經此
    刑之宣告後，應知警惕而無再犯之虞，本院因認暫不執行其
    刑為當，予以宣告緩刑，用啟自新。
據上論斷，依刑事訴訟法第273 條之1 第1 項、第299 條第1 項
前段項，刑法第185 條之3 、第185 條之4 、第41條第1 項前段
、第8 項、第51條第5 款、第74條第1 項第1 款，刑法施行法第
1條之1第1項，判決如主文。
本案經檢察官王筱寧到庭執行職務。
中    華    民    國   100    年    9     月    14    日
                  刑事第十三庭   法  官   陳昭筠
上列正本證明與原本無異。
如不服本判決，應於判決送達後10日內敘明上訴理由，向本院提
出上訴狀 (應附繕本) ，上訴於臺灣高等法院。其未敘述上訴理
由者，應於上訴期間屆滿後20日內向本院補提理由書「切勿逕送
上級法院」。
                                 書記官   黃文儀
中    華    民    國   100    年    9     月    15    日
附錄本案論罪科刑法條全文：
中華民國刑法第185條之3
服用毒品、麻醉藥品、酒類或其他相類之物，不能安全駕駛動力
交通工具而駕駛者，處 1 年以下有期徒刑、拘役或科或併科 15
萬元以下罰金。
中華民國刑法第185條之4
駕駛動力交通工具肇事，致人死傷而逃逸者，處 6 月以上 5 年
以下有期徒刑。